【裁判字號】    97,審訴,406
【裁判日期】    971017
【裁判案由】    清償借款
【裁判全文】
臺灣臺北地方法院民事判決             97年度審訴字第406號
    原      告  第一商業銀行股份有限公司
    法定代理人  乙○○
    訴訟代理人  丁○○
    被      告  銥卡科技股份有限公司
  兼法定代理人  甲○○
    被      告  黃薪文原名丙.
上列當事人間清償借款事件，經本院於中華民國97年10月15日
言詞辯論終結，判決如下：
    主  文
被告應連帶給付原告新台幣佰零伍萬仟陸佰伍拾元及自民國
九十六年十月三日起至清償日止，按年息百分之六點六五計算之
利息，暨自民國九十六年十一月四日起至清償日止，其逾期在六
個月以內者，按上開利率百分之十，逾期超過六個月者，按上開
利率百分之二十計付之違約金。
訴訟費用新台幣萬壹仟貳佰玖拾肆元由被告連帶負擔。
本判決於原告以新台幣壹佰零壹萬元或同面額之中央政府重大交
通建設公債八十六年度乙類第三期債票為被告供擔保後，得假執
行。
    事實及理由
一、本件依兩造簽訂之約定書第13條約定，雙方合意以臺灣臺北
    地方法院為第一審管轄法院，故本院自有管轄權。
二、原告起訴主張：被告銥卡科技股份有限公司（下稱銥卡公司
    ）於民國96 年7月16日邀同被告甲○○及黃薪文（原名丙○
    ○）為連帶保證人，向原告借款新台幣（下同）3,732,000
    元，約定借款期間自96 年7月16日起至96年12月20日止，利
    息按原告基準利率指數加年息2.13% 機動計算，並約定按月
    攤還本息，如未依約清償，逾期在6 個月以內，按上開利息
    10%，逾期超過6 個月部分，則按上開利息20%加計違約金，
    並喪失期限利益，債務視同全部到期。詎被告銥卡公司自96
    年8 月17日起經票據交換所通知列為拒絕往來戶，依約定書
    第5 條第1項第2款，被告喪失期限利益，債務視同全部到期
    ，尚積欠本金3,053,650 元、利息及違約金，經屢向被告催
    討，未獲置理，為此提起本件訴訟。並聲明：(一)如主文第1
    項所示。(二)願供現金或等值之中央政府重大交通建設公債86
    年度乙類第3期債票為擔保聲請宣告假執行。
三、被告則以：伊對於原告主張積欠款項及所提證據，並不爭執
    。但目前無資力可清償等語，並聲明：原告之訴及假執行之
    聲請駁回。
四、查本件原告主張之事實，業據其提出銥卡公司最新登記事項
    卡、借據、聯合徵信中心資料、約定書、歷次利率變動表及
    繳款明細表等影本為證。又被告於言詞辯論期日對於原告主
    張之事實，並不爭執，依民事訴訟法第280條第1項規定，視
    同自認，則原告主張之事實，堪信為真實。從而，原告依消
    費借貸及連帶保證之法律關係請求被告連帶給付如主文第1
    項所示之本金、利息及違約金，為有理由，應予准許。又原
    告陳明願供擔保聲請宣告假執行，核無不合，爰酌定相當之
    擔保金額，予以准許。
五、本件訴訟費用額確定為31,294元。
六、訴訟費用負擔之依據：民事訴訟法第85條第2項。
中    華    民    國    97    年    10    月    17    日
                        民事第六庭法官  傅中樂
以上正本係照原本作成。
如對本判決上訴，須於判決送達後20日內向本院提出上訴狀。
中    華    民    國    97    年    10    月    17    日
                                書記官  王文心


司法院資訊處製作；財團法人民間司法改革基金會備份。
